最高法院刑事判決　　　　　　　九十四年度台非字第一一九號
　　上　訴　人　最高法院檢察署檢察總長
　　被　　　告　甲○○
右上訴人因被告公共危險案件，對於台灣台北地方法院中華民國
九十三年八月二十六日刑事簡易確定判決（九十三年度北交簡字
第一四八七號，聲請簡易判決處刑書案號：台灣台北地方法院檢
察署九十三年度撤緩偵字第一一三號），認為違背法令，提起非
常上訴，本院判決如左：
    主  文
原判決撤銷。
本件公訴不受理。
    理  由
非常上訴理由稱：「按起訴之程序違背規定者，應諭知不受理之
判決，刑事訴訟法第303條第1款定有明文，本件被告甲○○因公
共危險案件，經臺灣臺北地方法院檢察署檢察官偵查終結，認以
緩起訴處分為適當，故以92年度偵字第6989號為緩起訴處分，緩
起訴期間為1 年，並命被告應向財團法人犯罪被害人保護協會臺
灣臺北辦事處支付新臺幣3 萬元（未定履行期間），且該緩起訴
處分於92年4 月21日經臺灣高等法院檢察署處分確定。詎被告屢
經該署執行合法通知均拒不到案，該署檢察官因而再於93年4 月
7 日以93年度撤緩字第65號撤銷原緩起訴處分，並以93年度撤緩
偵字第113號聲請簡易判決處刑，再經臺灣臺北地方法院於93 年
8月26日，以93年度北交簡字第1487 號判處罰金貳萬元，而於93
年12月9 日判決確定。嗣經通知被告到案執行，被告竟告知其已
於92年6月9日之緩起訴期間，向該署指定之財團法人犯罪被害人
保護協會臺灣臺北辦事處支付新臺幣3 萬元，並提出台北銀行無
摺存入收款存根影本1 張為證，經該署函詢財團法人犯罪被害人
保護協會屬實，有該會提出之收據影本附卷，是原緩起訴處分之
撤銷因被告確已履行緩起訴所附條件，當無撤銷原緩起訴處分之
事由。因而該撤銷原緩起訴處分自屬無效，則原緩起訴處分仍生
效力，從而該署嗣後聲請簡易判決處刑，自屬起訴之程序違背規
定，原審未予查明即為實體判決，其判決明顯違背法令。案經確
定，且不利於被告，爰依刑事訴訟法第441條、第443條提起非常
上訴，以資救濟。」等語。
本院按起訴之程序違背規定者，應諭知不受理之判決。又檢察官
簡易判決處刑之聲請，與起訴有同一之效力，刑事訴訟法第三百
零三條第一款、第四百五十一條第三項分別定有明文。本件被告
甲○○因公共危險案件，經台灣台北地方法院檢察署檢察官（下
稱第一審檢察官）偵查終結，而於民國九十二年四月四日，以九
十二年度偵字第六九八九號為緩起訴處分（緩起訴期間為一年）
，並命被告應向「財團法人犯罪被害人保護協會台灣台北辦事處
」支付新台幣三萬元（未定履行期間）。該緩起訴處分於九十二
年四月二十一日經台灣高等法院檢察署處分駁回再議（依職權送
再議）而告確定。惟第一審檢察官以被告經多次通知命其向公益
團體履行緩起訴義務（即支付新台幣三萬元），均拒不繳納為由
，而於九十三年四月七日，以九十三年度撤緩字第六五號撤銷原
緩起訴處分。並於同年七月十二日，以九十三年度撤緩偵字第一
一三號向台灣台北地方法院（下稱原審法院）聲請簡易判決處刑
，經原審法院於九十三年八月二十六日，以九十三年度北交簡字
第一四八七號簡易判決處罰金二萬元，而於同年十二月九日確定
。惟查被告於緩起訴期間之九十二年六月九日，已向第一審檢察
官所指定之「財團法人犯罪被害人保護協會台灣台北辦事處」支
付新台幣三萬元，有其提出之台北銀行無摺存入收款存根影本一
張為證，復經檢察官向財團法人犯罪被害人保護協會函查屬實，
亦有該會所提出被告付款之收據影本一張附卷可稽。則被告既於
緩起訴期間履行緩起訴處分所附支付上開金額之條件，即無撤銷
原緩起訴處分之事由。則第一審檢察官誤以被告拒不向公益團體
繳納上述金額為由，而撤銷原緩起訴處分之處分，即屬違法，自
不生撤銷緩起訴之效力；茲該撤銷緩起訴之處分既屬違法而無效
，則原緩起訴處分應仍屬有效。從而，第一審檢察官於原緩起訴
處分仍屬有效之情形下，又向原審法院聲請簡易判決處刑，其起
訴之程序即屬違背規定，依首揭規定，自應諭知公訴不受理之判
決。乃原審不察，竟為實體上科刑判決，殊有判決適用法則不當
之違法。案經確定，且於被告不利，非常上訴意旨執以指摘，洵
有理由。爰由本院將原判決撤銷，另為公訴不受理之諭知，以資
救濟。
據上論結，應依刑事訴訟法第四百四十七條第一項第一款但書、
第三百零三條第一款，判決如主文。
中　　華　　民　　國　九十四　年　　五　　月　 十九　 日
                      最高法院刑事第五庭
                          審判長法官  吳　雄　銘
                                法官  池　啟　明
                                法官  郭　毓　洲
                                法官  吳　三　龍
                                法官  林　永　茂
      本件正本證明與原本無異
                                      書  記  官
中　　華　　民　　國　九十四　年　　五　　月　　　　　日
                                                      V
